最高法院刑事判決                              八十八年度台上字第二六○五號
    上  訴  人  甲○○MAR.
右上訴人因偽造文書等罪案件，不服台灣高等法院中華民國八十八年三月九日第二審
判決（八十八年度上訴字第四五一號，起訴案號：台灣台北地方法院檢察署八十七年
度偵字第二二一八一號），提起上訴，本院判決如左：
    主  文
上訴駁回。
    理  由
一、行使偽造私文書部分：
按刑事訴訟法第三百七十七條規定：上訴於第三審法院，非以判決違背法令為理由，
不得為之。是提起第三審上訴，應以原判決違背法令為理由，係屬法定要件。且必須
依據卷內資料為具體之指摘，並足據以辨認原判決已具備違背法令之形式，始屬相當
。本件原判決依憑上訴人甲○○（MARI DANY CHANDRA)之部分供認，核與告訴人繆建
華指訴之情節相符，復有切結書一紙扣案足憑。該切結書，依其上登載文義，為上訴
人承認有竊盜犯行並允諾賠償告訴人損失等條件，性質上類似於申請書或收據，則上
訴人於其上「立書人」欄處偽造李顏鳳丹之署押（含簽名一枚、指印二枚）後又持之
交付告訴人，意指同意上開切結書所載有竊盜犯行並願賠償之條件，其有偽造文書並
加以行使無疑等證據資料，認定上訴人有如原判決事實欄所載行使偽造私文書犯行，
因認第一審依刑法第二百十六條、第二百十條、第九十五條之規定，判處上訴人有期
徒刑四月（另犯竊盜罪判處有期徒刑三月，定應執行刑有期徒刑六月），並以上訴人
為印尼國籍人，無我國國籍，諭知於刑之執行完畢或赦免後驅逐出境，為無不合，予
以維持，駁回上訴人在第二審之上訴，已於理由內詳細敘述其所憑之證據及認定之理
由，並說明上訴人所辯因伊不識中文，才立下切結書，又伊恐怕居留逾期被查出來才
以伊母親名字簽切結書，並無偽造文書之犯意云云，不足採信。已依據卷內資料詳予
指駁。從形式上觀察，原判決並無違背法令情形存在。次按刑事訴訟法第三百七十九
條第十款所稱應調查之證據，係指與待證事實有重要關係，在客觀上認為應行調查者
而言。查上訴人於原審坦承切結書「立書人」欄所載「李顏鳳丹」為伊母名字，其有
偽造文書並行使之犯行，原判決理由已敘述甚詳。上訴意旨置原判決理由已明白論斷
之事項於不顧，否認犯罪，改稱「李顏鳳丹」為其所使用另一名字，對告訴人並無損
失，指摘原審未詳予調查，有應調查之證據而未予調查之違法，核與前揭得為第三審
上訴理由之法定要件不相適合，其上訴違背法律上之程式，應予駁回。
二、竊盜部分：
按刑事訴訟法第三百七十六條所列各罪之案件，經第二審判決者，不得上訴於第三審
法院，法有明文。本件上訴人被訴竊盜部分，原審係依刑法第三百二十條第一項論處
罪刑，核屬刑事訴訟法第三百七十六條第二款之案件。依首開說明，既經第二審判決
，自不得上訴於第三審法院，上訴人竟復提起上訴，顯為法所不許。
據上論結，應依刑事訴訟法第三百九十五條前段，判決如主文。
中      華      民      國    八十八    年      五      月     二十     日
                              最高法院刑事第三庭
                                  審判長法官  陳  錫  奎
                                        法官  洪  清  江
                                        法官  吳  昆  仁
                                        法官  李  伯  道
                                        法官  高  金  枝
      右正本證明與原本無異
                                              書  記  官
中      華      民      國    八十八    年      五      月    二十七    日
